臺灣臺南地方法院刑事判決　
110年度交訴字第175號
公  訴  人  臺灣臺南地方檢察署檢察官
被      告  李明修


上列被告因公共危險案件，經檢察官提起公訴（110年度調偵字
第1746號），因被告於本院審理中就被訴事實為有罪之陳述，經
本院裁定以簡式審判程序審理，判決如下：
    主  文
李明修犯肇事致人傷害逃逸罪，處有期徒刑陸月，如易科罰金，
以新臺幣壹仟元折算壹日。緩刑貳年。
    事  實
一、李明修於民國109年12月22日下午6時52時許，駕駛車牌號碼
    000-000號普通重型機車，沿臺南市安南區安明路一段由南
    往北方向行駛，行駛至觀海橋北側與生態街交岔路口停等紅
    燈時，忽然引擎熄火，本應注意機車發生故障不能行駛，應
    即設法移置於無礙交通之處，該故障車輛在未移置前或移置
    後均應豎立車輛故障標誌，而依當時之情況，並無不能注意
    之情事，竟疏未注意，而於其機車故障後，未妥善設立警示
    措施，亦未儘速移置，適有張玉星騎乘車號000-000號普通
    重型機車行駛上開地點，因疏未注意車前狀況，閃避不及，
    因而撞擊李明修上開車輛後人車倒地滑行，並受有左無名指
    壓砸傷致遠位指骨開放性骨折（李明修涉犯過失傷害罪嫌部
    分，業經撤回告訴，另由本院為不受理判決），李明修明知
    張玉星人車倒地滑行後，可能受有傷害，竟未採取任何救護
    措施，復未向警察機關報告，旋即逃離現場，嗣員警據報調
    閱車籍資料後，始循線查獲上情。
二、案經臺南市政府警察局第三分局報告臺灣臺南地方檢察署檢
    察官偵查起訴。
    理  由
一、本件被告李明修所犯為死刑、無期徒刑、最輕本刑為3年以
    上有期徒刑以外之罪，亦非屬高等法院管轄之第一審案件，
    其於審理程序進行中，先就被訴事實為有罪之陳述，經法官
    告知簡式審判程序之旨，並聽取公訴檢察官之意見後，依刑
    事訴訟法第273條之1第1項、第273條之2等規定，裁定進行
    簡式審判程序，且不受同法第159條第1項、第161條之2、第
    161條之3、第163條之1及第164條至第170條所規定證據能力
    認定及調查方式之限制，合先敘明。
二、上揭犯罪事實，業據被告李明修於本院審理時為認罪之表示
    （參見本院卷第55頁），並經被害人張玉星於警詢及偵查中
    證述車禍經過明確（參見警卷第13頁至第16頁、偵一卷第6
    頁至第7頁），另有臺南市政府警察局第三分局道路交通事
    故現場圖、臺南市政府警察局第三分局道路交通事故調查報
    告表（一）、（二）、臺南市政府警察局第三分局交通分隊
    處理道路交通事故車損及現場照片25張、路口監視器畫面翻
    拍照片11張、監視器影像光碟1片各件附卷可參（參見警卷
    第19頁、第21頁至第23頁、第35至第69頁、第89頁），被告
    於本院審理時之自白與事實相符，應堪採信。被告肇事逃逸
    犯行明確，堪以認定，應依法論科。
三、
  ㈠按行為後法律有變更者，適用行為時之法律。但行為後之法
    律有利於行為人者，適用最有利於行為人之法律，刑法第2
    條第1項定有明文。查被告行為後，刑法第185條之4業於110
    年5月28日經總統以華總一義字第11000050241號令修正公布
    ，自110年5月30日起施行，修正前刑法第185條之4規定：「
    駕駛動力交通工具肇事，致人死傷而逃逸者，處1年以上7年
    以下有期徒刑」，修正後該條文規定：「駕駛動力交通工具
    發生交通事故，致人傷害而逃逸者，處6月以上5年以下有期
    徒刑；致人於死或重傷而逃逸者，處1年以上7年以下有期徒
    刑。犯前項之罪，駕駛人於發生交通事故致人死傷係無過失
    者，減輕或免除其刑」。修正後刑法第185條之4第1項規定
    ，將「肇事」修正為「發生交通事故」以資明確外，亦就違
    反注意義務之情節、法益侵害之程度，訂定不同之法定刑度
    ，以合於司法院釋字第777號解釋所揭示就犯罪情節輕微個
    案，原法定刑有顯然過苛之處罰，不符憲法罪刑相當原則之
    意旨。經比較新舊法結果，修正後第1項前段規定之法定刑
    、第2項規定之構成要件減免，均較修正前之規定為輕，自
    以修正後刑法第185條之4第1項前段規定較有利於被告，依
    刑法第2條第1項但書之規定，本案應適用修正後刑法第185
    條之4第1項前段規定論處。
　㈡故核被告所為係犯修正後刑法第185條之4第1項前段之肇事逃
    逸罪。茲審酌被告騎乘機車與被害人發生交通事故，於被害
    人受有前述傷勢後，竟未協助救護、留存個人聯絡資訊或留
    待員警前來事故現場為必要之處理，旋即逃逸，未顧及被害
    人安全，所為非無可議之處，惟念被告犯後終能於本院審理
    中坦承犯行，表現悔意，兼衡其素行、本案犯罪情節、對被
    害人造成之危害，兼衡被告品行、智識程度、家庭、經濟狀
    況（均詳卷）等一切情狀，量處如主文所示之刑，並諭知易
    科罰金之折算標準。另被告前未曾受有期徒刑以上刑之宣告
    ，有臺灣高等法院被告前案紀錄表存卷可考，其因一時短於
    思慮，罹此刑章，犯後已坦承犯行，展現悔意，並與被害人
    達成和解，有調解筆錄1份在卷（參見本院卷第73頁），堪
    認被告經此偵、審程序及刑之宣告之教訓後，應知戒慎，信
    無再犯之虞，本院因認被告所受宣告之刑，以暫不執行為適
    當，併宣告如主文所示之緩刑期間，以勵自新。
據上論斷，應依刑事訴訟法第273條之1第1項、第299條第1項前
段，刑法第2條第1項但書、第185條之4第1項前段、第41條第1項
前段、第74條第1項第1款，判決如主文。
本案經檢察官盧駿道到庭執行職務。
中　　華　　民　　國　　111 　年　　2 　　月　　22　　日
                    刑事第九庭  法　官 卓穎毓
以上正本證明與原本無異
如不服本判決應於收受本判後20日內向本院提出上訴書狀，並應
敘述具體理由。其未敘述上訴理由者，應於上訴期間屆滿後20日
內向本院補提理由書狀（均須按他造當事人之人數附繕本）「切
勿逕送上級法院」。
  　　　　　　　　　　　　　　　書記官　歐慧琪
中　　華　　民　　國　　111 　年　　2 　　月　　22　　日
附錄論罪科刑法條：
中華民國刑法第185條之4
駕駛動力交通工具發生交通事故，致人傷害而逃逸者，處6月以
上5年以下有期徒刑；致人於死或重傷而逃逸者，處1年以上7年
以下有期徒刑。
犯前項之罪，駕駛人於發生交通事故致人死傷係無過失者，減輕
或免除其刑。